臺灣高等法院刑事判決　　　　　　　　　　　　九十年度重上更(三)字第一六二號
　　上　訴　人
　　即　被　告　丙○○
　　　　　　　　乙○○
　　　　　　　　丁○○
　　共　　　同
　　選任辯護人　許文彬律師
　　　　　　　　黃建隆律師　　　　　　　　　　　　　　　　　　　　　　　?
右列上訴人等因妨害自由等案件，不服臺灣臺北地方法院八十四年度易字第一七四三
號，中華民國八十四年九月二十一日第一審判決（起訴案號：臺灣臺北地方法院檢察
署八十三年度偵字第二三二六五號），提起上訴，經判決後，由最高法院第三次發回
更審，本院判決如左：
    主  文
原判決關於妨害自由暨執行刑部分撤銷。
丙○○、乙○○、丁○○共同私行拘禁，各處有期徒刑陸月，如易科罰金，以佰元
折算壹日。
    事  實
一、丙○○、乙○○、丁○○共同意圖營利，自民國（下同）八十三年五月間起，由
    丙○○、林彩雲提供臺北市○○○路四二○巷八號四樓之處所（房屋由林彩雲承
    租，林彩雲未據起訴）供丙○○、乙○○、林彩雲自己以及賭徒戊○○、己○○
    、楊美雲、林阿惠等人以麻將牌賭博財物，並由丙○○、乙○○、丁○○及林彩
    雲等從中抽頭牟利。八十三年九月五日下午，戊○○、己○○及洪女之友人周萬
    田至上址賭麻將，並由戊○○、己○○、丙○○、林彩雲及丙○○侄子林榮漢等
    人下場打牌（賭博部分已判決確定），至當晚約十二時，因丙○○發見戊○○、
    己○○二人係姐弟關係，有故為隱瞞而涉嫌詐賭，乃由林彩雲通知乙○○回來，
    乙○○再通知其友人綽號「小豆豆」之黃梁平先趕至上址，乙○○返家後，旋與
    丙○○、丁○○即行起意，並基於私行拘禁及恐嚇之犯意聯絡，私行拘禁而強制
    戊○○、己○○不准離去，並分別押入房間，由乙○○出手推戊○○、己○○之
    頭（惟未成傷），丁○○、丁○○等以加害生命之事出言恐嚇曰：「我是牛埔幫
    的武漢，如果你們不承認詐賭，就要砍斷手腳，讓你們死得很難看」、「如不承
    認，就割己○○成花臉，以刀子插捅並切下手，要毀容以硫酸潑灑」等語，致洪
    氏姐弟心生畏懼，丙○○並脅稱：錢如何還等語，強迫戊○○、己○○承認與楊
    美雲，林阿惠等共同詐賭，再由丙○○命無共同犯意之林榮漢（乙○○之表兄弟
    ）草擬，由乙○○、丁○○等強迫戊○○、己○○書立協議書，上載明戊○○、
    己○○坦承與楊海虹（即楊美雲）、林阿惠詐賭，共詐得一百多萬元，願全數歸
    還，不歸還依詐欺罪起訴云云，強迫洪氏姐弟簽名，蓋指紋，復由乙○○取走戊○○，己○○身上之現金四萬一千一百五十元，八萬八千九百元，以還丙○○等
    人。嗣丙○○等人又強迫戊○○、己○○再各湊五十萬元給付，否則別想離開。
    至九月六日上午復要求戊○○，己○○以詐賭名義打電話向妹妹洪麗鳳求助以交
    付金錢，並由乙○○佯出面要求洪麗鳳籌款，至當日早上約七時許，周萬田以前
    往鐵路局上班，並幫忙湊錢為由，先行自由離去，遂即向警方報案，上午九、十
    時許，臺北市政府警察局大安分局安和派出所始派員前往現場救出戊○○、己○○。
二、案經戊○○、己○○訴由臺北市政府警察局大安分局移送臺灣臺北地方法院檢察
    署檢察官偵查起訴。
    理  由
一、訊據上訴人即被告丙○○、乙○○均否認有右揭犯行，被告丙○○辯稱：那天後
    來因我沒打，在一旁觀看，看到己○○打牌有異，因戊○○是他下家，而己○○
    出牌，他馬上聽牌，才發現他二人詐賭，我們要他們還錢，沒威脅、恐嚇他們，
    我前後共輸了四十多萬元，林彩雲輸三十五萬元，林麗美輸四十多萬元，林榮漢
    輸十多萬元，當場會算後他們共詐賭我們約一百多萬元，要他們還錢，他們反而
    設詞誣陷云云；被告乙○○辯稱：我姐林彩雲通知我自萬里回去，說家中有人詐
    賭，我父親丙○○說要把戊○○、己○○送派出所，對方說不要，要與我們私下
    解決，我姐姐說要我回去商量，因我人在萬里，回台北約一小時，所以我先叫「
    小豆豆」黃梁平過去，又「阿啟」翁啟賢於九月五日二十時即與我哥丁○○聊天
    ，我返回後並未持刀，他們協議書寫好後，我父親問錢要如何還，他們身上的錢
    自願拿出來，我父親問說其他錢，他們說等銀行開門後才要湊錢，在我家等，我
   僅說若湊不到錢即要將其等送去派出所云云。另，被告丁○○則於本院前審辯稱
    ：係告訴人戊○○姐姐己○○詐賭，我等家人要將之送派出所，經其等哀求並自
    承詐賭願意和解，且自行交出身上所有之十三萬零五十元，但未強留二人，且他
    二人並未說要離去云云。經查：
  (一)右揭事實，業據告訴人戊○○、己○○指訴綦詳，並有協議書在卷可按，復經證
    人周萬田證述屬實，且核彼此所供之情節大致相符。
  (二)被告丁○○於八十三年九月六日第一次警訊中自承：「因賠償問題未談攏，當時
    不願洪氏姐弟離開我家」、「我因一時氣憤破口大罵對方為何要詐賭，：：並上
    前用手推戊○○的頭一把，並未造成對方任何傷害：：」（見偵查卷第十八頁反
    面），可知被告丁○○有推戊○○的頭一把，但未成傷（詳(三)所述），又被告丁○○於八十三年九月二十五日第二次警訊中稱：「我沒有毆打戊○○，但己○○
    在我房間內時，我有出掌推了她的頭部一下，並非打她，：：說『妳既然要解決
    ，還騙來騙去的』」（見偵查卷第十九頁反面、第二十頁），可知被告丁○○亦
    有推告訴人己○○之頭而質問渠等詐賭之事，惟並未造成傷害（詳(三)所述），雖
    被告丁○○於本院前審調查時改稱：「我是有推己○○的頭一下，不是戊○○，
    我是推她問為何詐賭」「：：賠償問題，我是說如果談不攏，要叫警察來處理，
    叫他們不要走」（見上更(二)卷第九十八頁），惟案重初供，應認被告丁○○於警
    訊所供伊有推告訴人戊○○、己○○之頭為可採。再洪氏姐弟分別遭被告等帶入
    不同房間，亦為被告乙○○所自承，又協議書係由丙○○命林榮漢（乙○○堂兄
    弟）草擬，再由戊○○，逐字照抄，亦為被告丙○○、乙○○、丁○○及證人林
    榮漢所是認（見偵查卷第九十頁反面、第九十五頁、原審卷第八十三頁），且洪
    氏姐弟被指詐賭後留置於被告等上揭處所，直至警方據報查獲始行離去，前後長
    達十小時，亦有刑案移送書在卷可稽。是由被告等之供述，亦足證確有破口大罵
    及推戊○○、己○○之頭（均未成傷），並將洪氏姐弟帶進不同房間，且不讓渠
    等離去等情屬實。
  (三)至於告訴人洪氏姐弟雖各提出驗傷診斷書，惟查告訴人戊○○於八十三年九月六
    日第一次警訊稱：「（何人打你？）丁○○。（你何處遭打傷？）左手有兩處抓
    傷，左臉頰遭打傷」（見偵查卷第二十二頁），於八十三年九月二十四日第二次
    警訊稱：「丁○○就用拳頭打我左右臉部及手部，丁○○當時要我承認詐賭，：
    ：乙○○及丁○○即進到我獨坐之房間，丁○○即抓住我胸襟推倒在床上，並用
    拳頭毆打左臉頰」（見偵查卷第二十五頁正反面），先後所述遭受傷害之部位並
    不一致，觀之其於八十三年九月八日（即案發二日後）驗傷診斷書所載為「左膊
    傷紅腫五×三公分，左手背皮破○．六×○．四公分」（見偵查卷第四十九頁）
    ，均無臉部之傷害，且非案發後立即驗傷，然被告丁○○係坦承有推告訴人戊○○之頭部，卻無此部分之傷勢，亦有所不符，即難遽以告訴人戊○○前後不一致
    之指述及上開驗傷診斷書而謂所載傷勢係被告丁○○所造成。另，告訴人己○○
    於八十三年九月六日第一次警訊稱：「是丁○○打我，抓我頭髮」（見偵查卷第
    二十八頁），於八十三年九月二十四日第二次警訊稱：「丁○○在旁邊打我左臉
    頰一下，另一位叫『阿啟』者用手掌打我嘴巴」（見偵查卷第三十頁），不惟先
    後所述遭受傷害之部位不一致且毆打之人亦多一位『阿啟』（即翁啟賢），本院
    前審訊之翁啟賢亦否認有出手毆打己○○，觀之其於八十三年九月八日（即案發
    二日後）驗傷診斷書所載為「左頰傷紅腫三×三公分」（見偵查卷第四十八頁）
   ，亦非案發後立即驗傷，即難遽以告訴人己○○前後不一致之指述及上開驗傷診
    斷書而謂所載傷勢係被告丁○○及翁啟賢所造成。再者，證人即案發後至現場處
    理之警員甲○○證稱：「己○○、戊○○坐在沙發椅上：：，被害人沒有說有傷
    」（見偵查卷第一一五頁反面）及證人即案發後至現場處理暨制作筆錄（第一次
    警訊）之警員庚○○亦證稱當時未看到告訴人戊○○、己○○有何明顯之傷勢（
    原審卷第八十二頁反面、上更(二)卷第五十七頁正、反面、本院九十年十一月二十
    六日訊問筆錄），自難以告訴人等上開具有瑕疵之指述及及提出案發二日後之驗
    傷診斷書而謂丁○○、翁啟賢確有傷害渠等之事實，亦即難認被告三人與翁啟賢
    有共同傷害之犯行。
  (四)又，翁啟賢部分，告訴人等此外並無指述其有何參與妨害自由或恐嚇之犯行，亦
    不足認翁啟賢有何共同妨害自由或恐嚇之犯行。綽號「小豆豆」之黃梁平部分，
    告訴人戊○○僅於第二次警訊提及伊在場，然並未指述有何恐嚇或妨害自由犯行
    （見偵查卷第二十五頁），告訴人己○○則均未指述黃梁平有何犯行，自不足認
    黃梁平有何共同妨害自由或恐嚇之犯行。
  (五)被告乙○○供稱八十三年九月五日二十時許，翁啟賢與丁○○已在前揭賭博場所
    內聊天，則洪氏姊弟被指詐賭時，丙○○方面之人，已至少有四位男子（丙○○
    、林榮漢、丁○○、翁啟賢）在場，足可處理此事，為何還要將遠在萬里鄉之乙○○召回，且乙○○又召喚黃梁平先行到場？如欲和平解決此事，焉須如此勞師
    動眾？其目的實已照然若揭。至於被告乙○○是否為牛埔幫之成員，雖無證據足
    資證明，惟其向洪氏姊弟表示係牛埔幫成員，乃恐嚇之詞，真實身分已無庸深究
    。
  (六)被告等另辯稱：被查獲當時，洪氏姊弟並未向警方表示有被恐嚇、妨害自由之情
    事，至警局製作筆錄之初亦未提及此事云云，此雖經證人即前往現場處理及製作
    筆錄之警員庚○○、甲○○到庭證述在卷（見上更(二)卷第五十七頁、第八十三頁
    ）；惟查洪氏姊弟被私行拘禁長達十小時，驚魂未定，初見警員前來解圍，一心
    求去，自無須在現場多所訴說；至於製作筆錄時，按發生時間先後次序，從詐賭
    疑案講到被恐嚇、拘禁之事，亦無悖於事理，此觀各該警訊筆錄甚明。從而被告
    等僅以前揭事由而否認犯罪，洵非可採。
  (七)證人林彩雲、林榮漢、翁啟賢、黃梁平雖分別於偵審中證稱被告等並無對己○○
    、戊○○施恐嚇及拘禁等情事（偵查卷第三十五頁反面、第四十頁至第四十一頁
    、第四十三頁、第五十七頁、第九十頁反面、原審卷第四十三頁、第六十頁、第
    八十頁），惟查：姑不論上揭證人等皆係被告之親人或朋友，當時均有涉案嫌疑
    ，其證詞難免有偏頗之虞；且證人翁啟賢到庭證述：伊係在客廳，未與被害人同
    房間，未從頭到尾看著被害人（見上更(一)卷第四十一至第四十七頁）；證人黃梁
    平、林彩雲供述：伊並未一直看著己○○、戊○○二人（見同上筆錄）；證人林
    榮漢供述：伊是在客廳，並未一直看著被害人（見同上筆錄）各等語，證人林彩
    雲、林榮漢、翁啟賢、黃梁平既未從頭到尾看著被害人，且被害人分別在不同房
    間，則其等所述未見到被告等對被害人妨害自由之供詞，即難為被告等有利之認
    定。
  (八)告訴人己○○、戊○○固指稱被告等於私行拘禁過程中，有由乙○○持約一尺長
    刀背有鋸齒之長刀，架在戊○○之脖子上等情，然被告等自始均加予否認，又未
    查扣該長刀，證人周萬田亦稱未看到長刀，即難認有長刀存在，且被害人二人並
    無刀傷，即難認被告乙○○有持長刀行為，故此部分，本院不予認定，附此敘明
    。
  (九)關於告訴人等指述被告丁○○有拿出錄音機錄下渠等承認詐賭之情形云云，為被
    告等所否認，且證人即案發後至現場處理之警員庚○○證述查獲現場情形（見本
    院九十年十一月二十六日訊問筆錄），亦未查獲有何錄音之裝置或錄音帶等證據
    扣案，抑且，倘若被告丁○○確有錄下告訴人承認詐賭之錄音帶，此為對被告有
    利之證據，豈會迄今均不提出，是尚難認告訴人此部分指述為真實，附此敘明。
  (十)關於告訴人戊○○於第一次警訊指稱：「乙○○：：將皮包內：：行照拿走」（
    見偵查卷第二十二頁反面），於第二次警訊指稱：「乙○○就將我：：皮包抽出
    ，搶走（自行取走）我皮包內之：：我身分證，我胞姐洪麗花之行車執照（未記
    下牌號）（見偵查卷第二十六頁），前後指述不一致；告訴人己○○則均無指述
    被告等取走其證件。查，被告乙○○辯稱：「我去拿筆和紙，問他（戊○○）有
    無帶身分證或其他證件，他說有，並取出其身分證及行車執照給我看，我將其姓
    名、年籍、住址等抄下即將身分證歸還」（見偵查卷第十五頁反面），而證人庚○○警員於本院證稱：「（制作筆錄有無要求告訴人拿出身分證核對資料？）忘
    了，應該有查證才會作筆錄」，告訴人己○○亦於本院陳稱：「被告乙○○：：
    證件、錢他都拿走了，後來證件他又塞回我皮包，所以警察來時我才有證件給警
    察看」等語，告訴人戊○○於本院亦改稱：「行照、身分證乙○○拿去，警察來
    時問我，我就跟警察說被乙○○拿去，乙○○才還我身分證，行照他到現在都沒
    有還我。（行照有無去申報遺失？）沒有。（車子何時賣掉？）案發後不到一年
    就賣掉了。」（以上均見本院九十年十一月二十六日訊問筆錄），相互對照以觀
    ，可知告訴人戊○○、己○○於制作警訊筆錄時應有身分證給警察核對，尚難認
    渠等身分證確有遭被告強行取走，而告訴人戊○○之姐洪麗花之行照部分，因告
    訴人戊○○於警訊伊始即未交待牌號，且無遺失報告，嗣車子又已賣掉，究竟有
    無該行照為被告取走，亦不能證明，即不足以認行照亦遭被告強行取走，併此敘
    明。
  (十一)證人周萬田於本院前審到庭供稱：他們沒有限制我行動自由，我自己開門離去（
    見本院前審上更（一）卷第四十三頁），參以被告發現詐賭者係己○○、戊○○
    ，而非周萬田，故周萬田尚非被告等妨害自由之被害人。雖其供稱就是想走也不
    可能，惟此為周萬田自己判斷臆測而不離開，並非被告等限制其行動自由使其不
    能離開。
  (十二)至於被告丙○○供稱：伊前後（多日）共輸了四十多萬元，林彩雲輸三十五萬元
    ，林麗美（即林榮漢之姐）輸四十多萬元，林榮漢輸十多萬元，當場會算後他們
    共詐賭我們約一百多萬元等語，並要告訴人寫下協議書，核與證人林彩雲、林榮
    漢等人所證相符，且告訴人同行之友人周萬田在場觀睹，應最為清楚，惟證人周
    萬田未表示告訴人非詐賭，僅證稱告訴人戊○○、己○○經被告等質問詐賭時不
    願承認乃經被告等隔離問話、妨害自由等（見偵查卷第一○○頁反面、第一○一
    頁），姑不論告訴人是否確實詐賭及所欠金額多少，可知雙方係因此事有爭執，
    被告等基於主觀之認定及計算而要告訴人寫下協議書，並取走戊○○、己○○現
    金各四萬一千一百五十元，八萬八千九百元，衡情尚無不法所有之意圖，僅有如
    上述之妨害自由、恐嚇犯行，併此敘明。
  (十三)綜上所述，本件被告等之犯罪事證已臻明確，其等之犯行堪以認定。
二、核被告等所為，係犯刑法第三百零二條第一項之妨害自由罪。又被告等以私行拘
    禁之方法妨害人自由，縱其目的在使人行無義務之事，或妨害人行使權利，仍應
    逕依較重之刑法第三百零二條第一項論罪，無適用同法第三百零四條第一項強制
    罪之餘地（參見最高法院二十九年上字第三七五七號判例、七十年台上字第四○
    四○號判決），從而公訴意旨認被告等所為係犯刑法第三百零四條第一項之強制
    罪云云，尚有誤會，起訴法條應予變更。再被告三人就上開私行拘禁罪有犯意連
    絡及行為分擔，均為共同正犯。公訴人於起訴事實認被告三人尚有與綽號「阿啟
    」（即翁啟賢）共犯傷害罪部分及尚有綽號「小豆豆」之黃梁平與渠等共同強制
    告訴人不准離去犯有共同恐嚇、妨害自由部分，因不能證明此部分犯行（如前述
    ），此部分之起訴尚有未洽。按刑法第三百零二條之妨害自由罪，原包括私行拘
    禁或以其他非法方法剝奪人之行動自由而言，所謂非法方法，當包括強暴、脅迫
    等情事在內；故於私行拘禁或以其他非法方法剝奪人之行動過程中，有對被害人
    施加恐嚇行為，自屬包含於妨害行動自由之同一意念之中，縱其所為，合於刑法
    第三百零五條恐嚇危害安全罪之要件，仍應視為剝奪行動自由之部分行為（最高
    法院七十四年台上字第三四○四號判例參照）。本件被告等於非法剝奪被害人己○○、戊○○行動自由過程中，雖有施恐嚇情事，仍應視為剝奪行動自由之部分
    行為。且被告等同時對戊○○、己○○二人私行拘禁，屬一行為觸犯數罪名，為
    想像競合犯 ，應從一重處斷。
三、原審經審理之結果，認上訴人等罪證明確，予以論罪科刑，固非無見。惟查：(一)
    被告等之恐嚇行為係包含於妨害自由之同一意念中，不應另論恐嚇危害安全罪，
    原審仍論以恐嚇危害安全罪，即有未洽。(二)因不能證明被告共同傷害部分及翁啟
    賢有何犯行，原審認被告三人尚有與綽號「阿啟」（即翁啟賢）共犯傷害罪部分
    ，並依牽連犯關係從重一之妨害自由罪處斷，並認被告三人與翁啟賢亦係妨害自
    由、恐嚇罪之共同正犯，尚有未合。被告等上訴否認犯罪，固無理由，惟原判決
    既有上開可議，自應由本院就其罪刑、執行刑撤銷並改判。爰審酌被告等之犯罪
    動機、目的、手段、所生危害，及犯罪後態度等一切情狀，量處如主文第二項所
    示之刑，並依修正後刑法第四十一條第一項之規定，諭知易科罰金之折算標準，
    以示懲儆。
四、被告丁○○經合法傳喚無正當理由不到庭，爰不待其陳述，逕行判決。
五、公訴意旨另以：八十三年九月六日凌晨三時許，被告丙○○因認戊○○、己○○
    共同詐賭，乃由林彩雲通知被告乙○○回來，由被告丁○○、綽號「阿啟」者（
    即翁啟賢）分別出手毆打戊○○、己○○成傷，因認被告丙○○、乙○○、丁○○共同犯有刑法第二百七十七條第一項傷害罪嫌云云。經查：告訴人洪氏姐弟雖
    各提出驗傷診斷書；惟查告訴人戊○○於八十三年九月六日第一次警訊稱：「（
    何人打你？）丁○○。（你何處遭打傷？）左手有兩處抓傷，左臉頰遭打傷」（
    見偵查卷第二十二頁），於八十三年九月二十四日第二次警訊稱：「丁○○就用
    拳頭打我左右臉部及手部，丁○○當時要我承認詐賭，：：乙○○及丁○○即進
    到我獨坐之房間，丁○○即抓住我胸襟推倒在床上，並用拳頭毆打左臉頰」（見
    偵查卷第二十五頁正反面），先後所述遭受傷害之部位並不一致，觀之其於八十
    三年九月八日（即案發二日後）驗傷診斷書所載為「左膊傷紅腫五×三公分，左
    手背皮破○．六×○．四公分」（見偵查卷第四十九頁），均無臉部之傷害，且
    非案發後立即驗傷，然被告丁○○係坦承有推告訴人戊○○之頭部，卻無此部分
    之傷勢，亦有所不符，即難遽以告訴人戊○○前後不一致之指述及上開驗傷診斷
    書而謂所載傷勢係被告丁○○所造成。另，告訴人己○○於八十三年九月六日第
    一次警訊稱：「是丁○○打我，抓我頭髮」（見偵查卷第二十八頁），於八十三
    年九月二十四日第二次警訊稱：「丁○○在旁邊打我左臉頰一下，另一位叫『阿
    啟』者用手掌打我嘴巴」（見偵查卷第三十頁），不惟先後所述遭受傷害之部位
    不一致且毆打之人亦多一位『阿啟』（即翁啟賢），觀之其於八十三年九月八日
    （即案發二日後）驗傷診斷書所載為「左頰傷紅腫三×三公分」（見偵查卷第四
    十八頁），亦非案發後立即驗傷，即難遽以告訴人己○○前後不一致之指述及上
    開驗傷診斷書而謂所載傷勢係被告丁○○及翁啟賢所造成。再者，證人即案發後
    至現場處理之警員甲○○證稱：「己○○、戊○○坐在沙發椅上：：，被害人沒
    有說有傷」（見偵查卷第一一五頁反面）及證人即案發後至現場處理暨制作筆錄
    （第一次警訊）之警員庚○○亦證稱當時未看到告訴人戊○○、己○○有何明顯
    之傷勢（原審卷第八十二頁反面、上更(二)卷第五十七頁正、反面、本院九十年十
    一月二十六日訊問筆錄），自難以告訴人等上開具有瑕疵之指述及提出案發二日
    後之驗傷診斷書而謂丁○○、翁啟賢確有傷害渠等之事實。此部分不能證明被告
    丙○○、乙○○、丁○○有傷害犯行，惟公訴人認此部分與前開論罪科刑部分有
    方法結果之牽連關係，爰不另為無罪之諭知，併此敘明。
據上論斷，應依刑事訴訟法第三百六十九條第一項前段、第三百六十四條、第三百七
十一條、第二百九十九條第一項前段、第三百條，刑法第二十八條、第三百零二條第
一項、第五十五條、修正後刑法第四十一條第一項，罰金罰鍰提高標準條例第一條前
段、第二條，判決如主文。
本案經檢察官沈明彥到庭執行職務。
中      華      民      國    九十一    年      一      月     十六     日
                              臺灣高等法院刑事第二十二庭
                                  審判長法  官  許  正  順
                                        法  官  邱  同  印
                                        法  官  胡  方  新
右正本證明與原本無異。
如不服本判決應於收受送達後十日內向本院提出上訴書狀，其未敘述上訴之理由者並
得於提起上訴後十日內向本院補提理由書（均須按他造當事人之人數附繕本）。
                                        書記官  秦  慧  榮
中    華    民    國     九十一    年      一       月       十七       日
附錄    本判決論罪科刑法條：
刑法第三百零二條第一項
私行拘禁或以其他非法方法，剝奪人之行動自由者，處五年以下有期徒刑、拘役或三
百元以下罰金。
因而致人於死者，處無期徒刑或七年以上有期徒刑，致重傷者，處三年以上十年以下
有期徒刑。
第一項之未遂犯罰之。
